臺灣高雄地方法院民事判決　　　　　　　94年度訴字第1622號
原　　　告　乙○○
訴訟代理人　甲○○
被　　　告　丙○○
當事人間刑事附帶民事訴訟請求損害賠償事件，經本院刑事庭裁
定移送民事庭審理（93年度交簡上附民字第54號），本院於民國
94年9月30日言詞辯論終結，判決如下：
  主  文
被告應給付原告新台幣陸拾陸萬肆仟壹佰捌拾肆元，及自民國九
十三年十月二十九日起至清償日止，按年息百分之五計算之利息
。
原告其餘之訴駁回。
訴訟費用由被告負擔百分之三十，餘由原告負擔。
本判決第一項於原告以新台幣貳拾貳萬元供擔保後，得假執行，
但被告如以新台幣陸拾陸萬肆仟壹佰捌拾肆元為原告預供擔保後
，得免為假執行。
原告其餘假執行之聲請駁回。
  事實及理由
一、原告主張：被告丙○○於民國93年3月25日晚間11 時許，駕
    駛車號RO-7509 號自小客車，沿國道10號公路由高雄縣燕巢
    鄉往高雄市方向行駛，行經該道路西向8公里900公尺處，竟
    以時速110 公里以上之速度超速行駛，復未與行駛於同車道
    前方由伊所駕駛之車號ZQ-6350 號自小客車保持安全距離，
    致自後追撞伊車，伊因而受有左橈尺骨骨折及頭部外傷之傷
    害。被告前開過失傷害之侵權行為，致伊支出醫藥費新台幣
    （下同）122,184 元及看護費42,000元，並因此受有精神上
    痛苦，爰依侵權行為之法律關係，請求被告賠償上開損害及
    精神慰撫金200 萬元等語。並聲明求為判決：被告應給付原
    告2,1 64,184元，及自附帶民事訴訟起訴狀繕本送達翌日起
    至清償日止，按年息百分之五計算之利息，並陳明願供擔保
    ，請准宣告假執行。
二、被告則以：伊不否認上開駕車過失撞傷原告之事實，然原告
    請求之精神慰撫金數額過高，伊無力支付等語，資為抗辯。
    並聲明：駁回原告之訴，及如受不利判決，願供擔保請准宣
    告免為假執行。
三、原告主張被告有前開過失傷害之侵權行為，已據援引本院93
    年度交簡上字第224 號刑事判決為證；而被告本件駕車過失
    傷害之犯罪行為，亦經前開刑事判決判處有期徒刑2 月確定
    ，業經本院依職權調閱該刑事案卷全卷查核屬實，且為被告
    所不爭執，堪信為真實。
四、按因故意或過失，不法侵害他人之權利者，負損害賠償責任
    。汽車、機車或其他非依軌道行駛之動力車輛，在使用中加
    損害於他人者，駕駛人應賠償因此所生之損害。不法侵害他
    人之身體或健康者，對於被害人因此喪失或減少勞動能力或
    增加生活上之需要時，應負損害賠償責任。不法侵害他人之
    身體、健康、名譽、自由、信用、隱私、貞操，或不法侵害
    其他人格法益而情節重大者，被害人雖非財產上之損害，亦
    得請求賠償相當之金額。民法第184 條第1項前段、第191條
    之2、第193條第1項、第195條第1 項前段分別定有明文。查
    被告因過失不法侵害原告之權利，既如前述，依法自應負賠
    償責任。茲就原告請求賠償之各項金額是否准許，分述如後
    ：
  (一)醫療費122,184元：
    原告主張其因本次車禍住院，支出醫藥費61,092元，又因日
    後尚須就左橈骨部分開刀取出固定之鋼片，故共請求122,18
    4 元醫藥費之事實，業據提出高雄醫學大學附設中和紀念醫
    院診斷證明書、醫療費用收據等件為證，經核上開費用與本
    件車禍發生有因果關係，且為被告所不爭執（本院卷第59頁
    ），原告請求賠償為有理由，應准許之。
  (二)看護費42,000元：
    原告主張其於事故發生後行動不便，雇用看護日夜照顧21日
    ，以現今全日看護行情每日2,000 元計算，共支出42,000元
    等節，為被告所不爭執（本院卷第59頁），且依前開診斷證
    明書所載，原告確因本件車禍受有左橈尺骨骨折傷害，於93
    年3月26 日住院接受開放部復位及內固定手術治療，於93年
    4月2日始出院，是原告在接受手術治療及術後復健期間，顯
    有雇用他人看護之需要，其此部分之請求亦應准許。
  (三)精神慰撫金200萬元：
    按精神慰撫金之酌定，除原告所受之傷害程度外，尚應審酌
    兩造之身份地位、學識經歷、財產狀況、痛苦程度等節以定
    之。查原告為大學畢業，目前就讀研究所，並擔任財團法人
    義大醫院婦產科主任，名下有房屋、土地等不動產及投資數
    筆，並有汽車1 輛，91、92、93年度綜合所得別為470 萬餘
    元、530 萬餘元、429 萬餘元；被告為大學畢業，目前無業
    ，名下有汽車1 輛，91、92、93年度綜合所得分別為0 元、
    3 萬餘元、19萬餘元等情，業據兩造分別陳明在卷（見本院
    卷第39頁），並有稅務電子閘門財產所得調件明細表附卷可
    稽，本院復斟酌原告因被告於上開時地駕車自後追撞，致所
    駕自小客車翻車全毀，原告受困車內至救護車趕至始予救出
    ，此有道路交通事故現場圖、調查報告表附於上開刑事卷宗
    內足稽，原告心靈上自受有極大恐懼，且其身為婦產科主任
    ，經此車禍事故受有左橈尺骨骨折及頭部外傷等傷害，嚴重
    影響其執行開刀業務之能力，身心痛苦程度非輕，另被告於
    前開刑事訴訟中未賠償原告分文等具體情狀，認原告請求精
    神慰撫金以50萬元為適當，逾此範圍之請求，則無理由。
  (四)據上，原告得請求被告賠償之數額為664,184元（計算式：1
    22,184＋42,000＋500,000＝664,184）。
五、綜上所述，原告因被告駕車過失傷害之不法侵權行為，受有
    支出醫療費、看護費及精神上痛苦等損害，從而，原告依據
    侵權行為法律關係，請求被告賠償664,184 元，及自附帶民
    事起訴狀繕本送達翌日即93年10月29日起至清償日止，按年
    息百分之五計算之利息，洵屬正當，應予准許；至其逾此範
    圍之請求，即非有據，應予駁回。
六、本件兩造分別陳明願供擔保，聲請宣告假執行或免為假執行
    ，就原告勝訴部分，經核並無不合，爰分別酌定相當之擔保
    金額准許之。至原告敗訴部分，其假執行之聲請已失所附麗
    ，應予駁回。
七、結論：本件原告之訴為一部有理由，一部無理由，依民事訴
    訟法第79條但書、第390 條第2 項、第392 條第2 項，判決
    如主文。
中　　華　　民　　國　　94　　年　　10　　月　　21　　日
                  民事第一庭 審判長法  官  甯馨
                                   法  官  劉傑民
                                   法　官　莊珮君
正本係照原本作成。
如不服本判決，應於送達後20日內，向本院提出上訴狀並表明上
訴理由，如於本判決送達前提起上訴者，應於判決送達後10日內
補提上訴理由書（須附繕本）。
中　　華　　民　　國　　94　　年　　10　　月　　21　　日
                                   書記官　何明昌
